臺灣士林地方法院刑事判決　　　　　　　 93年度易字第679號
公　訴　人　臺灣士林地方法院檢察署檢察官
被　　　告　乙○○
上列被告因詐欺等案件，經檢察官提起公訴（93年度偵字第151
號），被告於本院準備程序為有罪之陳述，經本院合議庭裁定改
由受命法官獨任依簡式審判程序審理，並判決如下：
    主  文
乙○○意圖為自己不法之所有，以詐術使人將本人之物交付，處
有期徒刑柒月。
    事  實
一、乙○○前於民國88年間，因詐欺案件，經臺灣高等法院於90
    年1 月20日，以89年上易字第4474號判決判處有期徒刑5 月
    ，緩刑3 年確定，又因詐欺案件，經本院以91年易字第12號
    判決判處有期徒刑2 年，經上訴後，復經臺灣高等法院於92
    年11月26日，以92年上易字第2422號判決駁回上訴確定，於
    93 年2月9 日入監執行，指揮書執畢日期為95年2 月8 日（
    以上不構成累犯）。乙○○係設在台北市○○○路○ 段53號
    1 樓「廣益醫事檢驗所」之負責人暨檢驗人員，負責替客戶
    採取血液、尿液等檢體進行醫事檢驗，並出具檢驗結果報告
    ，為從事業務之人。於90年2 月22日下午某時，甲○○前往
    廣益醫事檢驗所委託從事肝功能、腎功能、胃及一般血液等
    項目檢查之際，乙○○明知該所檢驗設備不足，無法從事癌
    症血液套式篩檢、庖疹第2 型等項目之檢查，竟意圖詐取檢
    驗費，向甲○○佯稱可代為從事癌症血液套式篩檢及庖疹第
    2 型等特殊項目之檢查，費用則需加收新臺幣（下同）
    5,000 元，致使甲○○陷於錯誤，誤認該檢驗所確有能力從
    事上開項目之檢驗，而同意增加癌症血液套式篩檢及庖疹第
    2 型等項目之檢查，並當場額外支付乙○○該等檢查所需之
    檢驗費用5,000 元。然乙○○於收受上開檢驗費用後，旋基
    於業務登載不實及行使業務登載不實文書之犯意，並未實際
    將甲○○之檢體進行癌症血液套式篩檢及庖疹第2 型之檢查
    ，仍於同年2 月27日，在檢驗所內製作業務上應開立予甲○
    ○之檢驗報告書，並在癌症篩檢及性病檢查之「IgM 二型抗
    體」（即庖疹第2 型）等欄位內，登載自行捏造之不實檢驗
    數據，並於同日將上開不實檢驗報告交予甲○○而加以行使
    ，足以生損害於甲○○。嗣因遭人檢舉，乙○○始將甲○○
    之檢體送至聯合醫事檢驗所代驗癌症血液套式篩檢及庖疹第
    2 型等項目，因該檢驗所出具之檢驗結果，核與廣益醫事檢
    驗所先前出具予甲○○之檢驗報告上所載結果明顯不符，始
    經主管機關臺北市政府衛生局查獲上情。
二、案經臺北市政府函送臺灣士林地方法院檢察署檢察官偵查起
    訴。
    理  由
一、上揭事實，業據被告乙○○於本院審理時坦承不諱，核與被
    害人甲○○於警詢時證稱：伊曾於90年2 月22日間前往廣益
    醫事檢驗所做健康檢查，並繳交檢驗費用，惟伊事後得知該
    檢驗所因設備不足，有關性病、癌症血液套式篩檢等特殊檢
    查項目，需委外代驗，但該所實際上並未將伊的檢體委外代
    驗，即捏造不實數據，開立不實檢驗報告給伊，詐騙性病檢
    查費2,000 元、癌症血液套式篩檢費3,000 元，共計5,000
    之檢驗費用等語（見90年度他字第535 號卷，第21頁反面）
    、證人王榮濱於警詢及偵查中證稱：伊係聯合醫事檢驗所負
    責人，廣益醫事檢驗所曾於90年3 月3 日下午4 時30分左右
    ，由該所負責人乙○○親自送交病患甲○○之檢體（血清）
    要求其檢驗所進行癌症血液套式篩檢，復於3 月5 日以電話
    通知要求加驗庖疹第2 型，廣益醫事檢驗所之前出具之檢驗
    報告內所載該等檢查項目之檢驗結果數據，與聯合醫事檢驗
    所出具之檢驗報告數據不同等語（見91年度偵字第3521號卷
    ，第18頁、93年度偵字第151 號卷，第79頁）相符，此外，
    並有廣益醫事檢驗所90年2 月27日出具之甲○○檢驗報告2
    紙（附於90年度他字第535 號卷，第23、24頁）、聯合醫事
    檢驗所分別於90年3 月3 日、3 月5 日出具之檢驗報告各1
    紙（附於91年度偵字第3521號卷，第23、24頁）及台北市大
    同區衛生所現場記錄表（附於90年度偵字第3821號卷，第8
    頁）在卷足憑，足認被告自白與事實相符，可以採信，本案
    事證明確，被告犯行可以認定，應依法論科。
二、核被告乙○○所為，係犯刑法第339 條第1 項之詐欺取財罪
    及同法第216 條、第215 條行使業務登載不實文書罪，被告
    於業務上做成之文書為不實登載之低度行為，應為行使該文
    書之高度行為所吸收，不另論罪。被告所犯詐欺取財罪與行
    使業務登載不實文書罪間，有方法結果之關係，為牽連犯，
    應依刑法第55條之規定，從1 重之詐欺取財罪處斷。爰審酌
    被告曾因詐欺犯行，經法院判決確定，有臺灣高等法院被告
    全國前案紀錄表在卷可憑，足認其素行不佳，其身為醫事檢
    驗人員，竟利用職務之便，出具不實之醫事檢驗報告而詐取
    受檢驗人之金錢，足生損害於受檢驗人對其自身健康之認知
    ，所生危害非淺，惟詐欺所獲金錢之數額非鉅，且犯後坦承
    犯行，尚有悔意，並其犯罪之動機、目的及其智識程度等一
    切情狀，量處如主文所示之刑，以示懲儆。
據上論斷，應依刑事訴訟法第273 條之1 第1 項、第299 條第1
項前段，刑法第216 條、第215 條、第339 條第1 項、第55條，
罰金罰鍰提高標準條例第1 條前段，判決如主文。
本案經檢察官靳開聖到庭執行職務。
中    華    民    國    94    年    4     月    20    日
                  刑事第三庭法  官  吳祚丞
以上正本證明與原本無異。
如不服本判決應於送達後10日內，向本院提出上訴狀。
                            書記官  林立原
中　　華　　民　　國　　94　　年　　4 　　月　　21　　日
所犯法條：
中華民國刑法第216 條：
行使第條至第條之文書者，依偽造、變造文書或登載不實
事項或使登載不實事項之規定處斷。
中華民國刑法第215 條：
從事業務之人，明知為不實之事項，而登載於其業務上作成之文
書，足以生損害於公眾或他人者，處三年以下有期徒刑、拘役或
五百元以下罰金。
中華民國刑法第339 條第1 項：
意圖為自己或第3 人不法之所有，以詐術使人將本人或第3 人之
物交付者，處五年以下有期徒刑、拘役或科或併科1000元以下罰
金。
